臺灣臺中地方法院臺中簡易庭小額民事判決
111年度中小字第3298號
原      告  明台產物保險股份有限公司

法定代理人  長瀬耕一
訴訟代理人  王一如  
被      告  周哲生  
上列當事人間損害賠償事件，於民國111年9月29日言詞辯論終結
，本院判決如下：
    主      文
被告應給付原告新臺幣參萬肆仟零捌拾貳元及自民國一一一年三
月十九日起至清償日止，按年息百分之五計算之利息。
訴訟費用新臺幣壹仟元由被告負擔。
本判決得假執行。
    事實及理由
一、原告法定代理人長瀨耕一於本案繫屬後變更為松延洋介，具
    狀聲明承受訴訟（見卷第93頁），核無不合，應予准許。
二、原告起訴聲明請求被告給付新臺幣（下同）5萬2427元及利
    息，後減縮後如後開原告聲明所示（見卷第105頁），依民
    事訴訟法第255條第1項第3款規定，應予准許。
三、原告主張：被告於民國109年4月5日20時28分許，駕駛車號0
    00-0000號自用小客車，行經臺中市烏日區建國路與環中路6
    段路口時，因未注意車前狀況，致撞及由原告所承保之訴外
    人蔣怡華駕駛、訴外人李維詩所有之車牌號碼000-0000號自
    用小客車（下稱系爭車輛）。系爭車輛送修復，鈑金拆裝工
    資費用9130元、烤漆工資費用2萬1622元、零件費用2萬1675
    元，合計5萬2427元，原告本於保險責任已賠付修理費用，
    零件部分2萬1675元扣除折舊後為3330元，加計鈑金拆裝工
    資費用9130元、烤漆工資費用2萬1622元，必要修理費用為3
    萬4082元，爰依保險代位及侵權行為之法律關係，請求被告
    如數給付並自起訴狀繕本送達翌日起加計法定遲延利息等語
    ，並聲明：被告應給付原告3萬4082元及自起訴狀繕本送達
    翌日起至清償日止，按年息百分之5計算之利息。
四、被告則以：現場以肉眼看不出系爭車輛有車損，且保險桿沒
    有異位，原告請求之金額與被告預想之金額有差距等語置辯
    ，答辯聲明：原告之訴駁回。
五、得心證之理由：
　㈠原告主張被告於前揭時、地，駕駛車號000-0000號自用小客
    車，與系爭車輛發生碰撞，致系爭車輛受有損害，其已依保
    險契約給付保險金5萬2427元等情，業據其提出警製道路交
    通事故當事人登記聯單、道路事故現場圖、初步分析研判表
    、車損照片、汽車險賠款同意書、發票、估價單及行照（以
    上均影本）為證（見卷第19-43頁），並有臺中市政府警察
    局道路交通事故調查卷宗影本附卷可稽（見卷第47-61頁）
    ，被告抗辯肉眼看不出系爭車輛有車損，且保險桿沒有異位
    云云，惟依現場相片，系爭車輛確有遭撞受損痕跡，被告前
    揭抗辯自不足採，原告前揭主張之事實堪信為真實。
　㈡按汽車、機車或其他非依軌道行駛之動力車輛，在使用中加
    損害於他人者，駕駛人應賠償因此所生之損害。但於防止損
    害之發生，已盡相當之注意者，不在此限，民法第191條之2
    定有明文。被告駕駛汽車自後追撞系爭車輛，復未主張並舉
    證其就防止車禍事故損害之發生，已盡相當之注意，應認被
    告就事故發生有過失，又被告之過失行為與系爭車輛受損有
    相當因果關係。被告駕駛汽車肇事過失毀損系爭車輛之事實
    ，洵可認定為真正。　
　㈢按不法毀損他人之物者，被害人得請求賠償其物因毀損所減
    少之價額，民法第第196 條定有明文。物被毀損時，被害人
    除得依民法第196條請求賠償外，並不排除民法第213條至第
    215條之適用。依民法第196條請求賠償物被毀損所減少之價
    額，得以修復費用為估定之標準，但以必要者為限( 例如：
    修理材料以新品換舊品，應予折舊 )。被害人如能證明其物
    因毀損所減少之價額，超過必要之修復費用時，就其差額，
    仍得請求賠償（最高法院77年度第9 次民事庭會議決議(一)
    參照）。查系爭車輛因車禍毀損支出修理費5萬2427元，其
    中鈑金拆裝工資費用9130元、烤漆工資費用2萬1622元、零
    件費用2萬1675元，有電子發票及估價單在卷可稽（見卷第3
    3-41頁）。前開零件部分既係以新品換舊品，自應將零件折
    舊部分予以扣除。系爭車輛係於105年4月出廠，有行車執照
    影本可稽（見卷第19頁）。依營利事業所得稅查核準則第95
    條第6 項規定：「固定資產提列折舊採用定率遞減法者，以
    一年為計算單位，其使用期間未滿一年者，按實際使用之月
    數相當於全年之比例計算之，不滿一月者，以一月計」，系
    爭車輛自105年4月使用至本件損害發生之109年4月5日，使
    用之期間應以4年又1個月計，其折舊扣除標準，依行政院所
    頒固定資產耐用年數表及固定資產折舊率表之規定，小型車
    之耐用年數為5年，依定率遞減法，每年折舊369/1000，則
    更換零件費用2萬1675元依上開標準計算，扣除折舊額後為3
    330元（計算方法如附表），加計鈑金拆裝工資費用9130元
    、烤漆工資費用2萬1622元，系爭車輛之必要修理費用為3萬
    4082元（3330元＋9130元＋21622元＝34082元）。被告抗辯原
    告請求之金額與被告預想之金額有差距云云，惟系爭車係送
    請原廠修理，估價單逐項列出修理項目、零件及金額等，應
    屬可取，被告空言爭執修理金額云云並不足採。
  ㈣按「被保險人因保險人應負保險責任之損失發生，而對於第
    三人有損失賠償請求權者，保險人得於給付賠償金額後，代
    位行使被保險人對於第三人之請求權。但其所請求之數額，
    以不逾賠償金額為限」，保險法第53條第1 項規定甚明。原
    告承保系爭車輛之車體損失險，並已依約賠付訴外人李維詩
    車損修理費5萬2427元，訴外人李維詩對於被告之損害賠償
    請求權，於原告給付賠償金額之範圍，法定移轉予原告。是
    原告主張依保險代位及侵權行為之法律關係，請求被告損害
    賠償3萬4082元，核屬有據。
  ㈤末按「給付無確定期限者，債務人於債權人得請求給付時，
    經其催告而未為給付，自受催告時起，負遲延責任。其經債
    權人起訴而送達訴狀，或依督促程序送達支付命令，或為其
    他相類之行為者，與催告有同一之效力。」，「遲延之債務
    ，以支付金錢為標的者，債權人得請求依法定利率計算之遲
    延利息。但約定利率較高者，仍從其約定利率。」，民法第
    229條第2項、第233條第1項定有明文。原告所提民事起訴狀
    繕本於111年3月18日送達被告（見卷第69頁），被告自受起
    訴狀送達時起負遲延責任，並應自翌日起加付法定遲延利息
    。
六、從而，原告本於侵權行為及保險代位之法律關係，請求被告
    給付3萬4082元及自起訴狀繕本送達翌日即111年3月19日起
    至清償日止，按年息百分之5 計算之利息，為有理由，應予
    准許。並依民事訴訟法第436條之19第1項規定，確定本件訴
    訟費用1000元（即第1審裁判費）由被告負擔。
七、本件小額訴訟為被告敗訴判決，依民事訴訟法第436條之20
    規定，應依職權宣告假執行。
八、據上論結，本件原告之訴為有理由，依民事訴訟法第78條、
    第436條之19第1項、第436條之20，判決如主文。
中　　華　　民　　國　　111 　年　　10　　月　　20　　日
                  臺灣臺中地方法院臺中簡易庭
                                  法  官  熊祥雲
以上正本係照原本作成。
如不服本判決，應於送達後20日內，以判決違背法令為理由，向
本院提出上訴狀並表明上訴理由（上訴理由應表明一、原判決所
違背之法令及其具體內容；二、依訴訟資料可認為原判決有違背
法令之具體事實），如於本判決宣示後送達前提起上訴者，應於
判決送達後20日內補提上訴理由書（須附繕本）。如委任律師提
起上訴者，應一併繳納上訴審裁判費。
中　　華　　民　　國　　111 　年　　10　　月　　20　　日
                                  書記官  王麗麗
附表
-----
折舊時間           金額
第1年折舊值        21,675×0.369=7,998
第1年折舊後價值    21,675-7,998=13,677
第2年折舊值        13,677×0.369=5,047
第2年折舊後價值    13,677-5,047=8,630
第3年折舊值        8,630×0.369=3,184
第3年折舊後價值    8,630-3,184=5,446
第4年折舊值        5,446×0.369=2,010
第4年折舊後價值    5,446-2,010=3,436
第5年折舊值        3,436×0.369×(1/12)=106
第5年折舊後價值    3,436-106=3,330